# 支付股票认购款尚未股票登记

提问人：xinzh 时间：2023-02-14 17:12:38
陈版主，您好。感谢您一直为我们答疑！
想请教您一个问题：
公司于 2022 年底认购拟在北交所公开发票的股票，并支付全部认购价款。
股票交割、工商变更登记、备案登记手续、在中登系统登记等事项均在 2023 年 1 月完成。
1 、该笔认购款在报表期末列报时，应列报在哪个科目比较合适，其他货币资金-存出投资款还是其他非流动资产还是其他应收款；
2 、在执行审计程序时，应向哪个主体发函较为合适。

回答人：chenyiwei
1 、其他非流动资产——预付投资款。
2 、建议如可行，应分别向被投资企业和登记公司发函。